【裁判字號】    89,訴,93
【裁判日期】    891229
【裁判案由】    違反毒品危害防制條例等
【裁判全文】
臺灣新竹地方法院刑事判決                            八十九年度訴字第九三號
    公  訴  人  臺灣新竹地方法院檢察署檢察官
    被      告  辰○○
                卯○○
                丁○○
                丑○○
                己○○
    右  一  人
    選任辯護人  廖宜祥
右列被告等因違反毒品危害防制條例等案件，經檢察官提起公訴（八十八年度偵字第
六六三五、七二二二、七二二三、七七一三、七七二Ｏ、八七一Ｏ號）、移送併案審
理（八十八年度偵字第七二二三、七七二Ｏ、八五四五號、八十九年度偵字第八六九
、五Ｏ一六、一一九Ｏ、一七七四、四二Ｏ一、四二七七號）及調閱本院八十九年易
字第一一八號案件，本院判決如左：
    主  文
辰○○連續結夥三人以上、攜帶兇器、踰越安全設備竊盜，累犯，處有期徒刑肆年陸
月，並於刑之執行前，令入勞動處所強制工作年，扣案之一字起子壹支、於簽帳單
上所偽造之「溫勝宏」署押貳枚，均沒收；又共同連續收受贓物，累犯，處有期徒刑
柒月。應執行有期徒刑肆年拾月，並於刑之執行前，令入勞動處所強制工作年，扣
案之一字起子壹支、於簽帳單上所偽造之「溫勝宏」署押貳枚，均沒收。被訴轉讓第
二級毒品罪部分，公訴不受理。
丁○○連續意圖為自己不法之所有，而搶奪他人之動產，處有期徒刑拾月；又共同連
續攜帶兇器竊盜，處有期徒刑壹年；又共同收受贓物，處有期徒刑肆月。應執行有期
徒刑壹年拾月。
丑○○共同於夜間侵入住宅竊盜，未遂，處有期徒刑貳年，於簽帳單上所偽造之「溫
勝宏」署押貳枚沒收；又意圖為自己不法之所有，而侵占遺失物，處罰金仟元，如
易服勞役，以佰元折算壹日。
卯○○共同竊盜，處有期徒刑伍月；又寄藏贓物，處有期徒刑肆月。應執行有期徒刑
柒月。被訴轉讓第二級毒品罪部分，公訴不受理。
己○○結夥三人以上竊盜，累犯，處有期徒刑壹年貳月。被訴收受贓物罪部分，無罪
。
    事  實
一、辰○○有違反麻醉藥品管理條例案件前科，復於民國八十四年間，因業務過失致
    死案件，經臺灣桃園地方法院於八十五年七月三十一日，以八十五年度交訴字第
    十六號判決判處有期徒刑二年六月，於同年九月二十三日確定，於八十八年四月
    一日執行完畢。己○○有違反麻醉藥品管理條例、藥事法等案件前科，最後一次
    復於八十七年間，再違反麻醉藥品管理條例案件，經本院以八十七年度易字第三
    ＯＯ號判決判處有期徒刑八月，經臺灣高等法院於八十七年五月十九日上訴駁回
    確定，於八十八年三月三十日執行完畢。
二、丁○○，因缺錢花用，竟意圖為自己不法之所有，並基於搶奪他人財物之概括犯
    意，
（一）先於八十八年九月一日晚上九時十分許，騎乘向不知情之封芝強借來的車號Ｈ
      ＫＴ─三七八號機車（車主為封芝強之母親封李金美），後載不知情之張智竣
      （另經不起訴處分確定），於行經新竹市○○路三九三巷二十五號前，適見路
      人辛○○一人行走於路邊，連續先突然將機車騎近辛○○，伸出右手自辛○○
      之後方搶奪辛○○背在左肩上的皮包一個，辛○○見狀即用力將皮包拉回，因
      而跌倒在地受有左手肘及左膝蓋擦傷之傷勢（傷害部分未據告訴），丁○○亦
      因此人車均倒地而未能得手並隨即趕緊逃逸，嗣經辛○○記下上開機車車號後
      ，為警在同日晚上十一時許，循線在張智竣位於新竹市○○路○段二Ｏ八巷一
      八四號之住處查獲丁○○而得悉上情。
（二）繼於八十九年二月三日下午六時許，騎乘向不知情之蘇嘉雄（另案於本院審理
      中）借得未掛車號之車號ＭＸＶ─六七二號重型機車，在新竹市○○路七十三
      號前，適見癸○○一人見要返家，遂趁其不及防備之際，自後方將癸○○手中
      的黑色皮包一個（內有二千九百元，均已由癸○○領回）搶走，並加速逃逸，
      沿路並將癸○○之證件丟棄，但因不慎跌倒在地，適被巡邏警員及附近民眾發
      現而當場將其逮捕，並扣得其所有之開山刀一支而得悉上情。
三、辰○○詎仍不知悔改，已有犯罪之習慣，復意圖為自己不法之所有，並基於竊取
    他人財物之概括犯意，或一人（如附表編號一所示），或與附表編號二至十所示
    之丙○○（已經本院另案判處有期徒刑二年六月，刻正上訴中）曾建發、彭佶康
    、古格隆、謝勝平、邸志傑、田秀源（均由檢察官另案偵查中），共同基於犯意
    之聯絡與行為之分擔，連續於附表編號一至十號所示之時、地，以附表編號一至
    十號所示之方法，竊取詳如附表編號一至十號所示之財物得手。
四、丁○○另意圖為自己不法之所有，並基於概括之犯意，與基於上開意圖為自己不
    法所有之竊盜概括犯意之辰○○，共同基於犯意之聯絡與行為之分擔，於八十八
    年九月八日凌晨三時許，共同攜帶由辰○○事先向不知情之蕭明忠借來、客觀上
    具有危險性、可供兇器使用之鐵撬及螺絲起子各一支，共同至位於新竹縣竹北市
    ○○街三一號、夜間無人居住之「星際通訊廣場」後門，先以螺絲起子將門鎖破
    壞後，再以鐵撬將門撬開後進入「星際通訊廣場」，竊取郭國良所有之行動電話
    十支（ＭＯＴＯＲＯＬＡ牌ＣＤ９２８型四支，ＮＯＫＩＡ牌６１５０、５１３
    ０型各一支，ＳＩＭＥＮＥＳ牌Ｓ２５８８型二支，ＥＲＩＳＳＯＮ牌Ｔ１８Ｓ
    Ｃ型二支，共價值十一萬一千一百元）、羅密歐牌家用電話三支（價值七千五百
    元）、有線電話四支（價值一千六百元）、日立及大同牌傳真機各一部（均價值
    四千元）、行動電話電池七十個（價值二萬一千元）、行動電話天線一百支（價
    值一萬二千元）、行動電話充電器四十組（價值一萬二千元）及刷卡機一台等物
    ，得手後均由辰○○向不詳姓名人士變換第二級毒品安非他命施用殆盡。
五、
（一）辰○○、丁○○、丑○○、卯○○等四人，於同月十五日（起訴書誤載為同年
      月六日）下午四時許，由辰○○駕車搭載丁○○、丑○○、卯○○三人，一同
      至位於新竹縣新豐鄉○○路○段一四六號即高速公路北上交流道附近之「萬里
      香茶坊」購買泡沫紅茶時，丁○○因尿急下車至該店內向負責人溫勝宏借用廁
      所，適見店內靠近廁所旁之桌上放有一只溫勝宏所有的皮包，且當時店內生意
    忙碌，認有機可乘，遂返回車上與辰○○、卯○○、丑○○三人商量後，其等
      四人竟共同意圖為自己不法之所有，並基於犯意之聯絡，辰○○、丁○○二人
      並基於同前之概括犯意，推由丑○○下車至上開冷飲店內再以借廁所使用為由
      ，其餘三人則留在車上把風，趁溫勝宏不及注意之際，竊取上開溫勝宏所有之
      皮包一只（內有現金約〈新台幣〉四千餘元、郵局金融卡及中國信託信用卡各
      一張），得手後隨即返回車內並將皮包交給辰○○後其四人即駕車離開，辰○○除將溫勝宏所有之信用卡一張及現金留下花用外，其餘均交由丁○○隨意丟
      棄於車外。
（二）辰○○、丑○○二人因見溫勝宏之上開皮包內有一張溫勝宏所有的中國信託信
      用卡，復提議再以溫勝宏所有之信用卡購買行動電話以變現，因丁○○與卯○○二人反對，辰○○遂將車子開至新竹縣警察局竹北分局湖口分駐所後方之神
      腦國際通訊行（下稱神腦國際），丁○○、卯○○二人即先行離去，辰○○、
      丑○○二人復共同基於意圖為自己不法之所有及偽造私文書之犯意聯絡與行為
      分擔，先由丑○○進入神腦國際內向店員表示要選購ＭＯＴＯＲＯＬＡ牌Ｖ３
      ６８８型行動電話一支，再持前開其等所竊得、溫勝宏為持卡人之中國信託信
      用卡一張，佯稱係溫勝宏本人並表示要刷卡消費，使店員不疑有他而填製消費
      金額共二萬二千元之簽帳單（直式一式二聯，均未扣案）一份後，丑○○即在
      上開簽帳單上一次偽造「溫勝宏」之署名共二枚，行使該偽造持卡人簽名之簽
      帳單一份，使店員交付上開ＭＯＴＯＲＯＬＡ牌Ｖ３６８８型行動電話一支，
      並利用不知情之神腦國際據以向中國信託請款，足以生損害於溫勝宏及中國信
      託，辰○○於丑○○等待簽名時，亦進入上開神腦國際內欲再選購一支行動電
      話時，因遭發卡銀行中國信託質疑而作罷，辰○○、丑○○二人隨即至新竹縣
      竹北市力碁通訊器材公司，以一萬元之價格變賣該支行動電話，得手後連同竊
      得自溫勝宏之金錢均全數花用完畢，信用卡則隨意丟棄；嗣因中國信託以電話
      詢問溫勝宏始得悉上情。
六、辰○○詎竟仍不知悔改，復意圖為自己不法之所有，並基於上開竊盜他人財物之
    概括犯意，夥同子○○（已經本院另以八十九年度易字第二一二號判決判處有期
    徒刑十月，刻正上訴中）己○○等三人，共同基於犯意之聯絡與行為之分擔，於
    同年月二十一日下午，至新竹市○○路四七八號「力碁通訊公司」（下稱力碁通
    訊），先由子○○以借用廁所之名義藉詞進入力碁通訊內，於觀察地形後，趁店
    員不注意之際，將力碁通訊後門之門閂打開，辰○○、子○○、己○○等三人旋
    於翌（二十二）日凌晨趁國內九二一大地震後電力尚未完全恢復而當時正停電、
    該公司警報器無法作用之機會，由辰○○駕駛其所有不詳車號之自用小客車至力
    碁通訊，再由子○○與己○○二人在門外及車內負責把風，辰○○則由力碁通訊
    後門輕易侵入無人居住之力碁通訊內，竊取力碁通訊所有之各式行動電話機四十
    七支、遠傳行動電話易通卡四枚、和信行動電話輕鬆打門號卡十二枚及各式對講
    機、行動電話補充卡、行動電話電池、行動電話外殼、行動電話耳機、行動電話
    充電器、呼叫器繳費卡二個等財物得手（總價值逾新臺幣六十七萬元以上）。旋
    得手後，即由辰○○將其中ＥＲＩＳＳＯＮ八六行動電話一支、ＭＯＴＯＲＯＬ
    Ａ牌Ｓ．Ｔ行動電話二支、Ｖ３６８８電池及耳機各一個、遠傳易通卡（無晶片
    ）四枚、ＭＯＴＯＲＯＬＡ牌對講機一個、ＫＮＥＷＯＯＤ對講機一個、ＭＯＴ
    ＯＲＯＬＡ牌ＣＤ九二八充電器二個、ＮＥＣ牌ＤＢ２０００型充電器一個、三
    星充電器一個、ＮＯＫＩＡ牌３２１０型充電器一個、輕鬆打卡片七枚、Ｎ３２
    １０彩繪殼一個、Ｎ３２１０電彩一個、呼叫器繳費卡二枚及不詳廠牌行動電話
    門號卡五枚攜至新竹市○○路二一Ｏ巷八號二樓卯○○之住處，而交由明知該批
    物品係來路不明之卯○○寄藏保管；辰○○與己○○二人又將其中竊得之ＭＯＴ
    ＯＲＯＬＡ牌Ｖ３６８８型行動電話六支、ＭＯＴＯＲＯＬＡ牌ＣＤ９２８行動
    電話八支、幻象ＳＧ８５８行動電話四支、ＥＲＩＳＳＯＮ牌ＥＳ７６８行動電
    話一支Ｔ１０ＳＣ行動電話一支、Ｔ１８ＳＣ行動電話六支、、ＮＯＫＩＡ牌５
    １３０行動電話一支、３２１０行動電話六支、ＮＥＣ牌ＤＢ５００行動電話一
    支、ＤＢ２０００行動電話一支、ＭＯＴＯＲＯＬＡ牌ＣＤ９２８行動電話電池
    五十個、充電器一組委由徐劍強（民國○○○年○月○日生，另經檢察官為不起
    訴處分）販售，而徐劍強則將其中ＭＯＴＯＲＯＬＡ牌Ｖ３６８８行動電話五支
    、ＣＤ９２８行動電話七支、幻象ＳＧ８５８行動電話四支、ＥＲＩＳＳＯＮ牌
    ＥＳ７６８行動電話一支、Ｔ１０ＳＣ行動電話一支、Ｔ１８ＳＣ行動電話六支
    、ＮＯＫＩＡ牌５１３０行動電話一支、３２１０行動電話五支、ＮＥＣ牌ＤＢ
    ５００行動電話一支、ＭＯＴＯＲＯＬＡ牌ＣＤ９２８行動電話電池四十八個等
    物以十八萬元之價格售予設於桃園縣中壢市○○路二一八之一八號之「滿格通訊
    廣場」負責人蔡嘉益（另由檢察官起訴），蔡嘉益並將其中ＭＯＴＯＲＯＬＡ牌
    ＣＤ９２８行動電話電池一個交給其女友薛美娟（亦另經檢察官為不起訴處分）
    使用；將ＮＯＫＩＡ牌３２１０行動電話及ＮＥＣ牌ＤＢ２０００行動電話各一
    支交給其弟徐劍宏（亦經檢察官為不起訴處分）。嗣力碁通訊之負責人彭孟智經
    由同行得知「滿格通訊廣場」販賣其前開失竊之物品，乃報警循線於同年月二十
    九日下午七時二十分許，在「滿格通訊廣場」起出尚未販賣之ＮＥＣ牌ＤＢ５０
    ０行動電話一支及ＭＯＴＯＲＯＬＡ牌ＣＤ９２８行動電話電池四十個（均經彭
    孟智領回）；又循線於八十八年九月三十日上午八時三十分許，在新竹縣竹東鎮
    ○○路五一巷九號二樓徐劍強住處起出徐劍強持有之ＭＯＴＯＲＯＬＡ牌Ｖ３６
    ８８行動電話一支、充電器一組、ＣＤ９２８行動電話電池一個及薛美娟持有之
    ＭＯＴＯＲＯＬＡ牌ＣＤ９２８行動電話電池一個、徐劍宏持有之ＮＯＫＩＡ牌
    ３２１０行動電話及ＮＥＣ牌ＤＢ２０００行動電話各一支；再又於同年月三十
    日上午十一時許，經警在新竹市○○街真善美汽車賓館一Ｏ一號房前查獲卯○○
    ，而為警帶至其上開住處，起出其受託寄藏之ＥＲＩＳＳＯＮ八六行動電話一支
    、ＭＯＴＯＲＯＬＡ牌Ｓ．Ｔ行動電話二支、Ｖ３６８８電池及耳機各一個、遠
    傳易通卡（無晶片）四枚、ＭＯＴＯＲＯＬＡ牌對講機一個、ＫＮＥＷＯＯＤ對
    講機一個、ＭＯＴＯＲＯＬＡ牌ＣＤ九二八充電器二個、ＮＥＣ牌ＤＢ２０００
    型充電器一個、三星充電器一個、ＮＯＫＩＡ牌３２１０型充電器一個、輕鬆打
    卡片七枚、Ｎ３２１０彩繪殼一個、Ｎ３２１０電彩一個、呼叫器繳費卡二枚等
    物品（亦經「力碁通訊公司」店長寅○○領回）。
七、辰○○、丁○○、丑○○等三人又因缺錢花用，由丁○○與李天寶（另由檢察官
    偵查）聯絡後得知李天寶處有他人之信用卡可以提供，其三人復共同基於收受贓
    物之犯意聯絡，辰○○並基於概括之犯意，一同於同年月六日下午二時許，至臺
    灣新竹看守所附近見面後，共同收受甲○○於同年八月十六日下午七時許，在新
    竹縣民族路、民權路口遭搶之花旗及玉山銀行信用卡各一張，然因該二張信用卡
    之簽名均為女性，其三人無法使用，遂交由辰○○保管，辰○○並於同年月二十
    九日下午四時許，在新竹市○○路ＩＱ遊樂場前交給不知情之己○○（詳如後述
    ），嗣於同日晚間在上開遊樂場內經警臨檢時查獲而得悉上情。
八、丑○○於同年九月初，在新竹市○○路路上，見陳慶輝所遺失的身分證一枚掉落
    該處，竟意圖為自己不法之所有欲以之辦理行動電話門號而予以侵占，並於同年
    月二十二日晚上十時許，在新竹市○○路之歡樂世界遊樂場交給辰○○，辰○○
    明知該枚身分證係來路不明之贓物，竟仍基於上開收受贓物之犯意，連續再予收
    受。
九、丑○○復意圖為自己不法之所有，並基於上開竊盜他人財物之犯意，與龔義忠（
    本院另案審理中）基於犯意之 聯絡與行為之分擔，連續：
（一）先於八十九年九月四日凌晨二時許，至新竹市○○路二二四巷，由丑○○在巷
      口把風，龔義忠以其所有之自備鑰匙一支為工具，竊取停放於該巷內為戊○○
      及乙○○所有之車號ＨＫＫ─九一五號及ＣＥＰ─五五八號重型機車二部得手
      ，並由丑○○與龔義忠各自騎乘上開車號ＨＫＫ─九一五號及ＣＥＰ─五五八
      號重型機車離去；
（二）其二人騎乘上開竊得之機車又於同日凌晨三時許，至新竹市○○路○段六二Ｏ
      巷二弄十六號庚○○之住處前，丑○○先在巷口把風，龔義忠見庚○○住處前
      停放一部庚○○所有之機車上仍掛有一串鑰匙（共四支，已經庚○○領回），
      即先竊取得手，復發現庚○○住處大門之鐵捲門並未關妥，龔義忠遂按下電動
      開關將鐵捲門開始，並叫來丑○○，一同進入庚○○之上開住處內，因見無物
      可偷且光線十分暗，正欲離去時，適為鄰居劉聰龍發現而通知庚○○一同將丑
      ○○、龔義忠二人逮捕而未得手。
十、案經新竹市警察局第一分局、第三分局及新竹縣警察局竹北分局報告臺灣新竹地
    方法院檢察署檢察官偵查起訴及移送併案審理。
    理  由
一、有罪部分：
（一）就事實二部分─
      訊據被告丁○○對於右開事實二所載之搶奪犯罪事實，業已於偵查中及本院審
      理時坦承不諱，核與被害人辛○○、癸○○二人所指述之被害情節相符，並經
      證人封芝強、張智竣、蘇嘉雄等三人分別證述在卷，而被害人癸○○被搶奪之
      皮包及其內現金二千九百元均已找回並由癸○○領回，有其出具之贓證物品認
      領保管收據一紙附卷可稽，此外復有車籍作業系統查詢認可資料等在卷可憑，
      被告丁○○之自白與事實相符，此部分之事證已臻明確，被告丁○○犯右開事
      實二所載之搶奪犯行洵堪認定，應予依法論科。
（二）就事實三部分─
      訊據被告辰○○對於附表編號一至十號所示之竊盜犯行，除附表編號六之犯行
      以外，餘均於本院審理時坦承不諱，就被告辰○○坦承之附表編號一至五、七
      至十號犯行，核與被害人許振堂、董素珠、許春美、李文銓、唐健嘉、陳德新
      、卓素貞、曾新枝及廖佑偉等人於偵查中所指述之被害情節相符，並經共犯丙○○、彭佶康、古格隆、曾建發等人於偵查中及本院調查時供述在卷，而被害
      人所失竊如附表編號號所示之財物，業已經其等領回所出具之贓證物品認領保
      管收據八紙及警訊筆錄（被害人許春美部分）附於偵查卷內可稽，此外，復有
      被告辰○○所有，供其行竊附表編號一、三號財物所用之一字起子一支扣案在
      卷可資佐證，被告辰○○自白之部分與事實相符，被告辰○○犯附表編號一至
      五、七至十號之竊盜犯行洵堪認定，應予依法論科。至於附表編號六部分，被
      告辰○○固不否認有駕車載共犯邸志傑、田秀源、謝勝平等三人前往該處，惟
      矢口否認有共同竊盜之犯行，辯稱：伊是開車帶邸志傑、田秀源、謝勝平等三
      人一起出去玩，但車子到了羅森招牌廣告公司前就突然暴胎，伊當時在修車，
      並未跟邸志傑、田秀源、謝勝平等三人去竊盜，也沒有分到東西云云。然查，
      上開事實業據被害人饒武煥於警訊時指述之被害情節相符，而被告辰○○係如
      何與共犯邸志傑、田秀源、謝勝平等共同詳如附表編號六所示地分工合作竊取
      被害人饒武煥所有置放於羅森招牌廣告公司內財物之事實，業據共犯邸志傑、
      田秀源、謝勝平三人於警訊時及檢察官偵查中分別供述詳實在卷，被告辰○○
      亦坦承與共犯邸志傑、田秀源、謝勝平三人均無宿怨，如被害人辰○○並未參
      與本件，為何共犯邸志傑、田秀源、謝勝平三人能對於渠等四人如何侵入行竊
      之經過及各人擔任之工作分別供述綦詳？此外，復有尋回部分失竊物後經被害
      人饒武煥所領回而出具之贓證物品認領保管收據二紙在卷可憑，被告辰○○所
      辯顯係推諉卸責之詞，不足採信，其犯附表編號六之竊盜犯行堪以認定。
（三）就事實四部分─
      訊據被告辰○○、丁○○二人，對於右開事實四所載之犯罪事實，業已於偵查
      中及本院審理時坦承不諱，核與被害人即星際通訊廣場負責人郭國良所指述之
      被害情節相符，被告辰○○、丁○○二人之自白與事實相符，此部分之事證已
      臻明確，其等犯右開事實四所載之竊盜犯行洵堪認定，應予依法論科。
（四）就事實五部分─
  １．訊據被告辰○○、丁○○、丑○○、卯○○等四人，對於在右開事實五（一）
      所載之時、地，共同趁被害人溫勝宏不注意而下手竊取其所有之皮包之事實，
      業已於偵查中及本院調查、審理時分別坦認在卷，核與被害人溫勝宏指訴之被
      害情節相符，被告辰○○、丁○○、丑○○、卯○○等四人之自白與事實相符
      ，本件事證已臻明確，被告辰○○、丁○○、丑○○、卯○○等四人之竊盜犯
      行洵堪認定，均應予依法論科。
  ２．訊據被告辰○○、丑○○二人，對於在右開事實五（二）所載之時、地，共同
      以上開竊得之溫勝宏所有之信用卡一張至不知情之神腦國際盜刷信用卡，並由
      被告丑○○偽造溫勝宏之署名簽名於簽帳單上，使不知情之店員因陷於錯誤而
      交付ＭＯＴＯＲＯＬＡ牌Ｖ３６８８型行動電話一支並據以向中國信託請款之
      事實，業已於偵查中及本院審理時坦承不諱，核與被害人溫勝宏指訴之被害情
      節相符，被告辰○○、丑○○二人之自白與事實相符，本件事證已臻明確，被
      告辰○○、丑○○二人之詐欺取財及行使偽造私文書之犯行洵堪認定，應予依
      法論科。
（五）就事實六部分─
  １．訊據被告辰○○對於在右開事實六所載之時、地與共犯子○○一同竊取被害人
      力碁通訊財物之事實固坦承在卷，惟於本院調查時，則辯稱：行竊前一天下午
      己○○雖有與伊和子○○一起去逛通訊行，然行竊當時並沒有己○○，只有伊
      與子○○二人去偷，因為伊在剛被捉時還有施用安非他命所以胡說八道云云；
      至於被告己○○則矢口否認有參與上開犯行，辯稱：當時是辰○○在追究伊，
      伊並未同意，伊並沒有去，可能是辰○○報復伊才說有伊的云云。而被告卯○○，對於上開受被告辰○○之託寄藏贓物之事實固不否認，惟矢口否認有何寄
      藏贓物之故意，辯稱：辰○○是整箱東西搬來，伊答應借他放，從未打開來看
      是何物云云。然：
    (1)經查，被告辰○○、己○○二人與共犯子○○是如何在八十八年九月二十日下
      午先一同至力碁通訊閒逛並由被告子○○借詞入內借用廁所而得以勘察地形並
      先將後門門閂打開，於同年月二十一日凌晨，渠等三人再一同前往力碁通訊，
      並由被告辰○○入內行竊，被告子○○、己○○二人則負責在外把風之詳盡事
      實，業經被告辰○○於偵查中及被告子○○於本院八十九年易字第二一二號竊
      盜案件中供述綦詳，且互相吻合，核與被害人彭孟智、寅○○及被告卯○○、
      證人徐劍強、薛美娟、徐劍宏、蔡嘉益、吳學霖等人分別於警訊、偵查中及本
      院審理時指證述綦詳，並有搜索扣押筆錄三紙、贓物領據一紙、「力碁通訊公
      司」進貨明細表一紙、應豪實業有限公司出貨單一紙、聯強國際股份有限公司
      送貨單一紙、送貨單二紙、統一發票暨信用卡簽帳單各一紙等附卷足稽。又經
      本院於本案中再次提訊共犯子○○與另被告辰○○、己○○二人對質時，證人
      即共犯子○○仍堅持前詞（見本院八十九年八月二十八日訊問筆錄），衡情，
      證人子○○與被告辰○○、己○○二人並無怨隙，若非被告辰○○事後刻意迴
      護被告己○○，為何被告辰○○之初供會與被告子○○歷次之供詞相合？
    (2)次查，本院應被告己○○辯護人之要求而安排被告辰○○、己○○二人與共犯
      子○○等三人於八十九年十月二日前往法務部調查局為測謊鑑定時，雖證人子
      ○○因另案被臺灣高等法院借提出庭而無法前往，惟被告辰○○、己○○二人
      經測謊結果，認：被告辰○○，對於在案發時己○○有在現場，及前往力碁
      通訊行竊一事己○○是知情的二個問題回答時，經測試均無情緒波動反應，研
      判未說謊；但對於己○○當天沒有至力碁通訊行竊之問題，經測試呈情緒波動
      反應，研判有說謊。被告己○○，對於案發時渠沒有在現場，及渠沒有前往
      力碁通訊行竊之問題回答時，經測試呈情緒波動反應，研判有說謊，此有法務
      部調查局八十九年十月三日出具之（８９）陸（三）字第一八九Ｏ五Ｏ七九號
      鑑定通知書一紙附於本院審判卷（二）內可參。雖測謊報告不足以做為認定被
      告犯罪之唯一證據，但仍具有補強證據之證據能力，被告辰○○、己○○二人
      均未能通過被告己○○在案發當天並未至力碁通訊行竊問題之考驗，反而被告
      辰○○對於被告己○○在案發當天有一同至力碁通訊行竊之問題回答時情緒平
      穩，益徵本次測謊結果之可信度甚高。再者，若被告己○○並未一同行竊，何
      須事後復與綽號「阿寶」之被告辰○○一同至證人徐劍強之住處銷贓？此經證
      人徐劍強指證在卷，且為被告辰○○所不否認，益徵被告辰○○、己○○二人
      所辯顯係事後卸責之詞，不足採信。被告辰○○、己○○二人與共犯子○○結
      夥行竊力碁通訊之犯行足堪認定，應予依法論科。
    (3)再查，被告卯○○與被告辰○○並非第一天認識，且與被告辰○○時常一起施
      用第二級毒品（詳如後述），更曾與被告辰○○一同行竊他人財物（詳如前述
      ），對於被告辰○○突然帶一箱東西要寄放在其住處，應有比一般人懷疑該箱
      物品係來源不明之物有更高之注意，被告卯○○辯稱其不知情一節，顯為推諉
      卸責之詞，此外，復經被害人彭孟智、寅○○二人於警訊、偵查中指述綦詳，
      並有上開搜索扣押筆錄三紙、贓物領據一紙、「力碁通訊公司」進貨明細表一
      紙、應豪實業有限公司出貨單一紙、聯強國際股份有限公司送貨單一紙、送貨
      單二紙、統一發票暨信用卡簽帳單各一紙等附卷足稽，被告卯○○寄藏贓物之
      事實堪以認定，應予依法論科。
（六）就事實七部分─
      訊據被告辰○○、丁○○、丑○○三人，對於在事實七所載之時、地共同收受
      被害人甲○○遭搶之信用卡二張之事實，業已於偵查中及本院審理時坦承不諱
      ，核與被害人甲○○及另被告己○○所指供述之情節相合，而查獲之二張信用
      卡業已經被害人甲○○領回，有其所出具之贓證物品認領保管收據一紙附於八
      十八年度偵字第七二二三號偵查卷內可稽，被告辰○○、丁○○、丑○○三人
      之自白與事實相符，本件事證已臻明確，渠等收受贓物之犯行洵堪認定，均應
      予依法論科。
（七）就事實八部分─
      訊據被告丑○○、辰○○對於對於右開事實八所載之侵占遺失物及收受贓物之
      事實，業已於偵查中及本院審理時坦承不諱，核與被害人陳慶輝於警訊及偵查
      中所指述之情節相合，而查獲之陳慶輝所有之身分證一枚業已經被害人陳慶輝
      領回，有其所出具之贓證物品認領保管收據一紙附於偵查卷內可稽，被告辰○○、丑○○二人之自白與事實相符，本件事證已臻明確，渠等收受贓物、侵占
      遺失物之犯行洵堪認定，均應予依法論科。
（八）就事實九部分─
      訊據被告丑○○，對於右開事實九所載與共犯龔義忠一同行竊上開機車二部、
      被害人庚○○之鑰匙一串及侵入被害人庚○○之住處後發現無可供行竊之物而
      作罷之事實，業已於偵查中及本院審理時坦承不諱，並經被害人戊○○、乙○○、庚○○等三人於偵查中分別指述綦詳，並與共犯龔義忠之供詞相合，此外
      復有業經被害人戊○○、乙○○、庚○○分別領回其等所失竊之上開機車二部
      、被害人庚○○之鑰匙一串而出具之贓證物品認領保管收據等在卷可佐，被告
      丑○○之自白與事實相符，本件事證已臻明確，被告丑○○之犯行洵堪認定，
      應予依法論科。
二、按持卡人在特約商店使用信用卡消費後，特約商店是否能以該次消費之簽帳單向
    發卡銀行請領該次消費款之最主要依據係簽帳單上持卡人之簽名，故被告辰○○
    、丑○○二人雖僅係由被告丑○○在由特約商店填製消費日期、金額、項目等內
    容之簽帳單上偽造持卡人之署押，然該簽帳單上必須確實有被告偽造之持卡人署
    押於其上，該份簽帳單始算完成，特約商店始得以向發卡銀行請款，故被告辰○○、丑○○二人之行為應係構成偽造私文書罪而非僅係單純之偽造署押罪。
（一）核：
  １．被告辰○○就附表編號一至五、七至十號所示之所為，係犯刑法第三百二十一
      條第一項第三款之攜帶兇器竊盜罪，就附表編號六號所示之所為，係犯同法第
      三百二十一條第一項第二款、第三款、第四款之結夥三人以上、攜帶兇器、踰
      越安全設備竊盜罪；就右開事實四所載之所為，係犯刑法同法第三百二十一條
 第一項第三款之攜帶兇器竊盜罪；就右開事實五（一）及事實六所載之所為，
      均係犯刑法第三百二十一條第一項第四款之結夥三人以上竊盜罪；就右開事實
      五（二）所載之所為，係犯同法第二百十六條、第二百十條之行使偽造私文書
      罪及同法第三百三十九條第一項之詐欺取財罪；就事實七、八部分所載之所為
      ，均係犯刑法第三百四十九條第一項之收受贓物罪；
  ２．被告丁○○就右開事實二（一）所載之所為，係犯刑法第三百二十五條第三項
      、第一項之搶奪未遂罪；就右開事實二（二）所載之所為，係犯刑法第三百二
      十五條第一項之搶奪既遂罪；就右開事實四所載之所為，係犯刑法同法第三百
      二十一條第一項第三款之攜帶兇器竊盜罪；就右開事實五（一）所載之所為，
      係犯刑法第三百二十條第一項之竊盜罪；就事實七部分所載之所為，係犯刑法
      第三百四十九條第一項之收受贓物罪；
  ３．被告丑○○就右開事實五（一）所載之所為，係犯刑法第三百二十條第一項之
      竊盜罪；就右開事實五（二）所載之所為，係犯同法第二百十六條、第二百十
      條之行使偽造私文書罪及同法第三百三十九條第一項之詐欺取財罪；就事實七
      部分所載之所為，係犯同法第三百四十九條第一項之收受贓物罪；就事實八部
      分所載之所為，係犯同法第三百三十七條之侵占遺失物罪；就右開事實九所載
      之所為，係犯刑法第三百二十條第一項之竊盜既遂罪及同法第三百二十一條第
      二項、第一項第一款之夜間侵入住宅竊盜未遂罪；
  ４．被告卯○○就右開事實五（一）所載之所為，係犯刑法第三百二十條第一項之
      竊盜罪；就右開事實六所載之所為，係犯同法第三百四十九條第二項之寄藏贓
      物罪；
  ５．被告己○○就右開事實六所載之所為，係犯刑法第三百二十一條第一項第四款
      之結夥三人以上竊盜罪；
  ６．被告辰○○、丑○○二人共同偽造「溫勝宏」之簽名於簽帳單上進而行使該簽
      帳單，其等偽造之低度行為應為行使之高度行為所吸收，均不另論罪。
（二）復查，
  １．被告辰○○與共犯丙○○對於上開事實三、附表編號二、四、五、七、八所示
      之竊盜犯行間，被告辰○○與共犯曾新發對於上開事實三、附表編號三所示之
      竊盜犯行間，被告辰○○與共犯邸志傑、田秀源、謝勝平等四人對於上開事實
      三、附表編號六所示之竊盜犯行間，被告辰○○與共犯古格隆二人人對於上開
      事實三、附表編號九、十所示之竊盜犯行間，被告辰○○、丁○○二人就上開
      事實四所示之竊盜犯行間，被告辰○○、丁○○、丑○○、卯○○等四人間就
      上開事實五（一）竊盜之犯行間，被告辰○○、丑○○二人就上開事實五（二
      ）之詐欺取財及行使偽造私文書之犯行間，被告辰○○、己○○與共犯子○○
      三人就上開事實六竊盜之犯行間，被告辰○○、丁○○、丑○○三人就上開事
      實七之收受贓物之犯行間，被告丑○○與共犯龔義忠二人就上開事實九之竊盜
      犯行間，均有犯意之聯絡與行為之分擔，均為共同正犯。
  ２．又被告辰○○所犯多次竊盜、收受贓物犯行，被告丁○○所犯多次搶奪、竊盜
      犯行，被告丑○○所犯多次竊盜犯行，均時間緊接、手法雷同，所犯均係基本
      犯罪構成要件相同之罪，顯均係基於概括之犯意反覆為之，應依刑法第五十六
      條連續犯之規定，依其等犯罪之情節，就被告辰○○部分論以一連續攜帶兇器
      、結夥三人以上、踰越安全設備竊盜罪與一連續收受贓物罪，就被告丁○○部
      分論以一連續搶奪既遂罪與連續攜帶兇器竊盜罪，就被告丑○○部分論以一連
      續於夜間侵入住宅竊盜未遂罪，並均依法加重其刑；被告丑○○所犯連續竊盜
      部分並先加後減之。
  ３．檢察官移送併案審理之：被告辰○○所犯上開事實三、附表編號二至十號所示
      部分，被告丁○○所犯上開事實二（二）部分及被告丑○○所犯事實九部分之
      犯行，雖均未據起訴，惟與檢察官起訴被告辰○○、丁○○、丑○○等所犯上
      開竊盜及搶奪犯行間，有連續犯之裁判上一罪關係，本院自得予以審究；至於
      被告辰○○所犯上開事實三、附表編號一所示之竊盜部分，雖亦未據起訴，然
      經本院調閱本院八十九年度易字第一一八號被告許國樑所涉竊盜案件（經本院
      判決無罪，刻正上訴中）而得悉，且與上開被告辰○○所犯竊盜案件間有連續
      犯之裁判上一罪關係，本院自應併予審究，在此敘明。
  ４．另被告辰○○所犯之連續結夥三人以上、攜帶兇器、踰越安全設備竊盜罪、詐
      欺取財罪及行使偽造私文書罪間，被告丑○○所犯之連續結夥三人以上竊盜罪
      、詐欺取財罪及行使偽造私文書罪間，均有方法、結果之牽連關係，為刑法第
      五十五條之牽連犯，應分別從較重之連續結夥三人以上、攜帶兇器、踰越安全
      設備竊盜罪及連續於夜間侵入住宅竊盜未遂罪處斷。
  ５．至被告辰○○所犯之連續結夥三人以上、攜帶兇器、踰越安全設備竊盜罪與連
      續收受贓物罪間，被告丁○○所犯連續搶奪既遂罪、連續攜帶兇器竊盜罪與收
      受贓物罪間，被告丑○○所犯連續於夜間侵入住宅竊盜未遂罪與侵占遺失物罪
      間，被告卯○○所犯竊盜罪與寄藏贓物罪間，均犯意各別，行為互異，所犯罪
      名不同，均應予分論併罰。
  ６．再，被告辰○○有違反麻醉藥品管理條例案件前科，復於八十四年間，因業務
      過失致死案件，經臺灣桃園地方法院於八十五年七月三十一日，以八十五年度
      交訴字第十六號判決判處有期徒刑二年六月，於同年九月二十三日確定，於八
      十八年四月一日執行完畢；被告己○○有違反麻醉藥品管理條例、藥事法等案
      件前科，最後一次復於八十七年間，再違反麻醉藥品管理條例案件，經本院以
      八十七年度易字第三ＯＯ號判決判處有期徒刑八月，經臺灣高等法院於八十七
      年五月十九日上訴駁回確定，於八十八年三月三十日執行完畢，有臺灣新竹地
      方法院檢察署刑案資料查註紀錄表及臺灣高等法院被告全國前案紀錄表等在卷
      可考，其等於有期徒刑之執行完畢後五年以內再犯本件有期徒刑以上之罪，均
      為累犯，依刑法第四十七條規定加重其刑，被告辰○○並遞加之。
  ７．爰審酌被告辰○○已有犯罪之習慣，與被告丁○○、丑○○、卯○○及己○○
      等人，均因一再沾染毒品無法根治，進而以竊盜、搶奪等為掠奪他人財物之手
      段企圖不勞而獲，專挑夜間被害人疏於防備之機會，攜帶兇器侵入被害人之財
      產範圍內，對社會治安及被害人之心理造成重大影響及其等品性、生活狀況、
      智識程度、犯罪後態度等一切情狀，分別量處如主文所示之刑，被告辰○○、
      丁○○、卯○○三人部分，並定其應執行刑，被告丑○○部分另諭知易服勞役
      之折算標準，以資懲儆。又被告辰○○已有多次前科，雖然其中並無竊盜前科
      ，惟其於不到一年內連續竊盜十餘起，顯已有犯罪之習慣，爰併依竊盜犯贓物
      犯保安處分條例第三條第一項第一款之規定，諭知被告辰○○應於刑之執行前
      ，令入勞動場所強制工作三年，以矯正其竊盜之惡習。
  ８．被告辰○○與丑○○二人在簽帳單上所偽造之「溫勝宏」署押二枚，不問屬於
      犯人與否，均應依刑法第二百十九條之規定宣告沒收；扣案之一字起子一支，
      為被告辰○○所有，供其行竊事實三、附表編號一、三號財物所用之物，業據
      其陳明在卷，亦應依刑法第三十八條第一項第二款之規定宣告沒收之。至於其
      餘犯案工具，或非被告所有，或未扣案，為免日後執行之困難，爰均不予以沒
      收，併此敘明。
二、無罪部分：
（一）公訴意旨略以：被告己○○明知辰○○於事實七所示之時、地所取得，為甲○○所有之花旗及玉山銀行信用卡各一張係來路不明之贓物，竟仍於八十八年九
      月二十九日下午四時許，在己○○位於新竹市○○路一四二號二樓之住處予以
      收受，因認被告己○○涉犯刑法第三百四十九條第一項之收受贓物罪嫌等語。
（二）按犯罪事實應依證據認定之，無證據不得推定其犯罪事實。又不能證明被告犯
      罪者，應諭知無罪之判決，刑事訴訟法第一百五十四條、第三百零一條第一項
      定有明文。公訴人認被告己○○涉犯上開罪行，無非以：業據共犯辰○○供述
      在卷，且該信用卡二張是在被告己○○的身上所起出，其上亦有「甲○○」的
      簽名，被告己○○辯稱不知是贓物之詞尚難採信等語為其論據。
（三）訊據被告己○○固坦承被告辰○○曾在公訴意旨所指之時間，於新竹市○○路
      之ＩＱ遊樂場前交付二張為警查獲之甲○○所有之信用卡，惟堅詞否認有公訴
      意旨所旨之收受贓物犯行，辯稱：當時是辰○○開車送伊及朋友壬○○去打電
      動玩具，伊二人下車後，辰○○突然又叫住伊並塞給伊二張信用卡，伊不要，
      要退還給辰○○，辰○○就開車走了，當時丑○○正好要去ＩＱ遊樂場也有看
      到，伊打算再還給辰○○，沒想到一下子警察就來臨檢被查獲等語。
（四）經查，本案被告辰○○、己○○及丑○○等三人，於八十八年九月二十九日起
      分別被查獲後，或因分別另涉施用二級毒品案件，於裁定觀察、勒戒後，認有
      繼續施用毒品傾向而送強制戒治，或逃匿經通緝未到案，直到八十九年六月十
      一日被告辰○○經本院通緝到案，三人始再碰面。而被告己○○於本院之供詞
      係自偵查及本院先前歷次調查時均未改變，經本院於八十九年四月十日隔離訊
      問被告丑○○此部分之案情時，被告丑○○所供與被告己○○之供詞相合，並
      經本院傳、提訊證人壬○○結證在卷，最後經本院於審理時再提訊證人壬○○
      與被告丑○○對質時，其二人亦表示當時所見即為對方，是以被告己○○之供
      詞應可採信，即該二張甲○○所有之信用卡是被告辰○○突然交給被告己○○
      後即行離去，被告己○○於當場亦表示不願收受，惟因被告辰○○已先離開，
      故被告己○○於不得已之情形下只好先暫時收下，是尚難因此即認定被告己○○有收受贓物之故意，此外復查無其他積極證據足資認定被告己○○有公訴人
      所指之收受贓物之犯行，本院自應就此部分對被告己○○為無罪判決之諭知，
      以免冤抑。
三、不受理部分─
（一）按曾為不起訴處分，而違背第二百六十條之規定再行起訴者，應諭知不受理之
      判決，刑事訴訟法第三百零三條第四款定有明文。又不起訴處分已確定者，非
      有：發見新事實或新證據，或有第四百二十條第一項第一款、第二款、第四款
      或第五款所定得為再審原因之情形者，不得對於同一件案件再行起訴，刑事訴
      訟法第二百六十條亦定有明文。
（二）公訴意旨略以：被告卯○○、辰○○二人分別基於概括之犯意，於八十八年九
      月二十五日起至同年月三十日止，在卯○○位於新竹市○○路二一Ｏ巷八號二
      樓之住處等地，時由被告卯○○於施用第二級毒品安非他命時，提供安非他命
      予被告辰○○一起施用，時由被告辰○○提供第二級毒品安非他命予被告卯○○一起施用。嗣於同年月三十日（起訴書誤載為二十日）上午十一時許，其二
      人一起在新竹市○○街真善美賓館一Ｏ一室施用第二級毒品安非他命（其二人
      施用毒品部分均經觀察勒戒後，分別經檢察官於同年十月二十日，以八十八年
      度偵字第五三七、五三八號為不起訴處分確定）時，為警查獲，並扣得第二級
      毒品安非他命一包（毛重Ｏ‧七公克，已經本院以八十八年度聲字第一一九三
      號裁定宣告沒收銷燬），因認被告卯○○、辰○○二人均涉犯毒品危害防制條
      例第八條第二項之轉讓第二級毒品安非他命罪嫌等語。
（三）訊據被告辰○○、卯○○二人，固坦承有一同施用由被告辰○○所購得之第二
      級毒品安非他命之事實，惟堅詞否認有何互相轉讓毒品之犯意，均辯稱：伊等
      當時都有在施用毒品，也沒分你的、我的，又因當時辰○○較有錢，大部分是
      辰○○買毒品回來二個人就一起施用，扣案的毒品也是辰○○所有的等語。
（四）
  １．經查，被告辰○○、卯○○二人於八十八年九月三十日上午十一時許，一起在
      新竹市○○街真善美賓館一Ｏ一室施用第二級毒品安非他命而為警查獲，並扣
      得第二級毒品安非他命一包（毛重Ｏ‧七公克，已經本院以八十八年度聲字第
      一一九三號裁定宣告沒收銷燬）之事實，除經被告二人於偵查中及本院審理時
      之歷次自白外，且有上開第二級毒品安非他命一小包（毛重一點一五公克）扣
      案在卷可佐；被告辰○○及卯○○二人並分別因連續自八十八年九月二十五日
      起至同年月三十日止及連續自八十七年一月起至八十八年九月二十九日止，施
      用第二級毒品安非他命之犯行，經本院以八十八年度毒聲字第二Ｏ一三、二Ｏ
      一一號裁定送觀察、勒戒後，均認無繼續施用毒品之傾向，業經檢察官於八十
      八年十月二十日分別以八十八年度偵字第五三七、五三八號為不起訴處分確定
      ，有上開不起訴處分書、臺灣新竹地方法院檢察署刑案資料查註紀錄表及臺灣
      高等法院被告全國前案紀錄表等在卷可憑，是被告二人施用第二級毒品之犯行
      ，堪以認定。
  ２．次查，施用毒品之人持有毒品為當然之事，而被告辰○○與卯○○二人在為警
      查獲前因另犯上開竊盜等案件而時常聚集，且其二人均另有施用第二級毒品之
      犯行，業據其二人分別陳明在卷，故被告二人均辯稱其等係在購買毒品後如有
      碰面則一起施用，並未分你的、我的之辯解尚堪採信，且合乎常情，故尚不能
      因此即認被告辰○○、卯○○二人分別有無償轉讓之第二級毒品予被告卯○○
      、辰○○二人之犯意，公訴人遽以此點即認定被告辰○○、卯○○二人均係犯
      毒品危害防制條例第八條第二項之轉讓第二級毒品罪嫌，尚有未洽，應予變更
      為同條例第十條第二項之幫助施用第二級毒品罪。
  ３．再查，被告辰○○及卯○○二人並分別因連續自八十八年九月二十五日起至同
      年月三十日止及連續自八十七年一月起至八十八年九月二十九日止，犯連續施
      用第二級毒品安非他命之犯行，經本院以八十八年度毒聲字第二Ｏ一三、二Ｏ
      一一號裁定送觀察、勒戒後，均認無繼續施用毒品之傾向，業經檢察官於八十
      八年十月二十日分別以八十八年度偵字第五三七、五三八號為不起訴處分確定
      已如前述，則被告二人所犯本件之幫助施用二級毒品之犯行，亦應為其等施用
      第二級毒品之犯行所吸收，即已經上開處分不起訴之效力所及。綜上所述，公
      訴人起訴被告二人此部分之犯罪事實既已為另案之不起訴處分效力所及，而本
      件復無上開法條所定得再行起訴之原因，揆諸上開規定，本院自應對被告辰○○、卯○○二人就此部分諭知不受理之判決。
（五）至於扣案之第二級毒品安非他命一包（毛重Ｏ‧七公克），不問屬於犯人與否
      ，本應依毒品危害防制條例第十八條第一項前段之規定宣告沒收銷燬，惟因已
      經檢察官聲請本院以八十八年度聲字第一一九三號裁定單獨宣告沒收銷燬，有
      上開裁定書一份在卷可稽，爰不再宣告沒收銷燬，併此敘明。
四、另檢察官移送併案審理之臺灣新竹地方法院檢察署八十九年度偵字第一一六九號
    被告丁○○所犯搶奪案件，因為被告丁○○所否認，且當時被告丁○○仍在服役
    ，依檢察官所移送之卷證尚難認與被告丁○○所犯之上開搶奪犯行間，有連續犯
    之裁判上一罪關係，應退回檢察官另行依法偵處。
五、據上論斷，應依刑事訴訟法第二百九十九條第一項前段、第三百條、第三百零一
    條第一項、第三百零三條第四款，刑法第二十八條、第五十六條、第二百十六條
    、第二百十條、第二百十九條、第三百二十條、第三百二十一條第一項第一款、
    第二款、第三款、第四款、第二項、第三百二十五條第一項、第三百三十七條、
    第三百三十九條第一項、第三百四十九條第一項、第二項、第五十五條、第五十
    一條第五款、第二十六條、第四十二條第二項、第四十七條、第三十八條第一項
    第二款，竊盜犯贓物犯保安處分條例第三條第一項第一款、第四條、第五條第一
    項前段，罰金罰鍰提高標準條例第一條前段、第二條，判決如主文。
本案經檢察官林李嘉到庭執行職務。
中      華      民      國    八十九    年     十二     月    二十九    日
                                  臺灣新竹地方法院刑事第一庭
                                      法  官  遲  中  慧
右正本證明與原本無異。
如不服本判決，應於判決送達後十日內向本院提出上訴狀( 應附繕本 )，上訴於
臺灣高等法院。
                                      書記官  龔  柏  萃
中      華      民      國    八十九    年     十二     月    二十九    日
附  表
┌──┬────┬─────┬───┬───────┬───┬─────┐
│編號│時    間│地      點│行為人│行  竊  方  法│被害人│備      註│
├──┼────┼─────┼───┼───────┼───┼─────┤
│ 一 │八十八年│新竹市竹蓮│辰○○│以經扣案、為其│許振堂│(1)所犯法條│
│    │九月五日│街一四二號│      │所有、客觀上具│      │  ：刑法第│
│    │上午五時│前        │      │有危險性、可供│      │  三百二十│
│    │許      │          │      │兇器使用之一字│      │  一條第一│
│    │        │          │      │起子一支為工具│      │  項第三款│
│    │        │          │      │，破壞車號ＪＦ│      │(2)本院因調│
│    │        │          │      │─一六八二號自│      │  閱本院八│
│    │        │          │      │小客車之門鎖並│      │  十九年度│
│    │        │          │      │發動引擎後，竊│      │  易字第一│
│    │        │          │      │取該自小客車得│      │  一八號案│
│    │        │          │      │手，事後並交給│      │  件得知；│
│    │        │          │      │許國樑使用（臺│      │          │
│    │        │          │      │灣高等法院另案│      │          │
│    │        │          │      │審理中，自小客│      │          │
│    │        │          │      │車已經許振堂領│      │          │
│    │        │          │      │回）。        │      │          │
├──┼────┼─────┼───┼───────┼───┼─────┤
│ 二 │八十八年│新竹縣湖口│辰○○│由辰○○持其所│協穎企│(1)所犯法條│
│    │十一月二│鄉○○路二│  、  │有、客觀上具有│業股份│  ：刑法第│
│    │十四日上│段二四三號│丙○○│危險性、可供兇│有限公│  三百二十│
│    │午九時許│前        │      │器使用之螺絲起│司（使│  一條第一│
│    │        │          │      │子一支（未扣案│用人：│  項第三款│
│    │        │          │      │）為工具，下手│董素珠│(2)併案：八│
│    │        │          │      │撬開車號ＮＳ─│）    │  十八年度│
│    │        │          │      │八一六六號自小│      │  偵字第八│
│    │        │          │      │客車車鎖及發動│      │  五八四號│
│    │        │          │      │引擎，丙○○在│      │          │
│    │        │          │      │旁把風，共同竊│      │          │
│    │        │          │      │取該車得手（業│      │          │
│    │        │          │      │經董素珠領回）│      │          │
├──┼────┼─────┼───┼───────┼───┼─────┤
│三 │八十八年│新竹縣新豐│辰○○│由曾建發持扣案│許春美│(1)所犯法條│
│    │十二月一│鄉明新工專│  、  │為辰○○所有、│      │  ：刑法第│
│    │日上午一│前        │曾建發│客觀上具有危險│      │  三百二十│
│    │時許    │          │      │性、可供兇器使│      │  一條第一│
│    │        │          │      │用之一字起子為│      │  項第三款│
│    │        │          │      │工具撬開門鎖，│      │(2)併案：八│
│    │        │          │      │再由辰○○持上│      │  十八年度│
│    │        │          │      │開起字發動引擎│      │  偵字第八│
│    │        │          │      │，共同竊取車號│      │  五八四號│
│    │        │          │      │ＬＱ─三三三Ｏ│      │          │
│    │        │          │      │號自小客車得手│      │          │
│    │        │          │      │（業經許春美領│      │          │
│    │        │          │      │回）          │      │          │
├──┼────┼─────┼───┼───────┼───┼─────┤
│ 四 │八十八年│新竹縣新豐│辰○○│由辰○○持其所│東新螺│(1)所犯法條│
│    │十二月二│鄉上坑村坑│  、  │有、客觀上具有│絲有限│  ：刑法第│
│    │日下午三│子口一Ｏ二│丙○○│危險性、可供兇│公司（│  三百二十│
│    │時許    │之五號    │      │器使用之螺絲起│使用人│  一條第一│
│    │        │          │      │子一支（未扣案│：李文│  項第三款│
│    │        │          │      │）為工具，下手│銓）  │(2)併案：八│
│    │        │          │      │撬開車號ＪＦ─│      │  十八年度│
│    │        │          │      │一九四三號自小│      │  偵字第八│
│    │        │          │      │客車車門後，於│      │  五八四號│
│    │        │          │      │該車置物箱內發│      │          │
│    │        │          │      │現備用鑰匙而共│      │          │
│    │        │          │      │同竊取該自小客│      │          │
│    │        │          │      │車得手（業經李│      │          │
│    │        │          │      │文銓領回）    │      │          │
├──┼────┼─────┼───┼───────┼───┼─────┤
│ 五 │八十九年│新竹縣湖口│辰○○│由辰○○持其所│唐健嘉│(1)丙○○並│
│    │一月二十│鄉○○路附│  、  │有、客觀上具有│      │  將其於同│
│    │七日下午│近        │丙○○│危險性、可供兇│      │  年月二十│
│    │六時許  │          │      │器使用之螺絲起│      │  九日上午│
│    │        │          │      │子一支（未扣案│      │  十時許，│
│    │        │          │      │）為工具，下手│      │  在湖口鄉│
│    │        │          │      │撬開車號ＣＬ─│      │  田中拾得│
│    │        │          │      │Ｏ一五二號自小│      │  之車號Ｋ│
│    │        │          │      │客車之門鎖及發│      │  Ｊ─四五│
│    │        │          │      │動引擎，丙○○│      │  八八號車│
│    │        │          │      │則在旁把風，共│      │  牌懸掛於│
│    │        │          │ │同竊取該自小客│      │  該自小客│
│    │        │          │      │車得手（已經唐│      │  車上使用│
│    │        │          │      │邱瑞怡領回）  │      │(2)所犯法條│
│    │        │          │      │              │      │  ：刑法第│
│    │        │          │      │              │      │  三百二十│
│    │        │          │      │              │      │  一條第一│
│    │        │          │      │              │      │  項第三款│
│    │        │          │      │              │      │(3)併案：八│
│    │        │          │      │              │      │  十九年度│
│    │        │          │      │              │      │  偵字第一│
│    │        │          │      │              │      │  七七四號│
├──┼────┼─────┼───┼───────┼───┼─────┤
│ 六 │八十九年│新竹縣新豐│辰○○│由田秀源與謝勝│饒武煥│(1)所犯法條│
│    │二月二日│鄉○○路一│  、  │平二人一同持謝│      │  ：刑法第│
│    │晚上九時│段一九四之│邸志傑│勝平所有、客觀│      │  三百二十│
│    │許      │十號「羅森│  、  │上具有危險性、│      │  一條第一│
│    │        │招牌廣告公│田秀源│可供兇器使用之│      │  項第三款│
│    │        │司」      │  、  │鉗子一支為工具│      │  、第四款│
│    │        │          │謝勝平│（未扣案），破│      │(2)併案：八│
│    │        │          │      │壞鐵皮屋頂後，│      │  十九年度│
│    │        │          │      │進入夜間無人居│      │  偵字第一│
│    │        │          │      │住之上開公司，│      │  一九Ｏ號│
│    │        │          │      │再打開電動門，│      │          │
│    │        │          │      │一同竊取ＨＯＭ│      │          │
│    │        │          │      │Ｅ  ＳＡＦＥＴ│      │          │
│    │        │          │      │Ｙ─２４００型│      │          │
│    │        │          │      │無線影音監視器│      │          │
│    │        │          │     │十三組（每組二│      │          │
│    │        │          │      │萬二千元）、廣│      │          │
│    │        │          │      │告專用電腦及掃│      │          │
│    │        │          │      │瞄器一組（值值│      │          │
│    │        │          │      │十萬元）及４８│      │          │
│    │        │          │      │６電腦一組（價│      │          │
│    │        │          │      │值二萬元），龐│      │          │
│    │        │          │      │忠賢與邸志傑則│      │          │
│    │        │          │      │留在車上把風，│      │          │
│    │        │          │      │得手後由辰○○│      │          │
│    │        │          │      │駕車一同離去  │      │          │
├──┼────┼─────┼───┼───────┼───┼─────┤
│ 七 │八十九年│新竹縣湖口│辰○○│由辰○○持其所│陳德新│(1)所犯法條│
│    │二月十四│鄉○○○街│  、  │有、客觀上具有│      │  ：刑法第│
│    │日凌晨一│五十五號前│丙○○│危險性、可供兇│      │  三百二十│
│    │時許    │          │      │器使用之螺絲起│      │  一條第一│
│    │        │          │      │子一支（未扣案│      │  項第三款│
│    │        │          │      │）為工具，下手│      │(2)併案：八│
│    │        │          │      │撬開車號ＧＫ─│      │  十九年度│
│    │        │          │      │Ｏ一Ｏ一號自小│      │  偵字第四│
│    │        │          │      │客車之門鎖及發│      │  二七七號│
│    │        │          │      │動引擎，丙○○│      │          │
│    │        │          │      │則在旁把風，共│      │          │
│    │        │          │      │同竊取該自小客│      │          │
│    │        │          │      │車得手（業經陳│      │          │
│    │        │          │      │德新領回）    │      │          │
├──┼────┼─────┼───┼───────┼───┼─────┤
│ 八 │八十九年│新竹縣湖口│辰○○│由辰○○持其所│卓素貞│(1)所犯法條│
│    │二月十四│鄉新湖國小│  、  │有、客觀上具有│      │  ：刑法第│
│    │日下午五│附近      │丙○○│危險性、可供兇│      │  三百二十│
│    │時許    │          │      │器使用之螺絲起│      │  一條第一│
│    │        │          │      │子一支（未扣案│      │  項第三款│
│    │        │          │      │）為工具，下手│      │(2)併案：八│
│    │        │          │      │撬開車號ＫＵ─│      │  十九年度│
│    │        │          │      │九一三八號自小│      │  偵字第四│
│    │        │          │      │客車之門鎖及發│      │  二七七號│
│    │        │          │      │動引擎，丙○○│      │          │
│    │        │          │      │則在旁把風，共│      │          │
│    │        │          │      │同竊取該自小客│      │          │
│    │        │          │      │車得手（業經卓│      │          │
│    │        │          │      │素貞領回）    │      │         │
├──┼────┼─────┼───┼───────┼───┼─────┤
│ 九 │八十九年│新竹縣湖口│辰○○│由辰○○持其所│曾新枝│(1)所犯法條│
│    │四月初某│鄉○○○街│  、  │有、客觀上具有│      │  ：刑法第│
│    │日      │五十八號前│古格隆│危險性、可供兇│      │  三百二十│
│    │        │          │      │器使用之螺絲起│      │  一條第一│
│    │        │          │      │子一支（未扣案│      │  項第三款│
│    │        │          │      │）為工具，下手│      │(2)併案：八│
│    │        │          │      │發動車號ＨＫＨ│      │  十九年度│
│    │        │          │      │─五八Ｏ號重型│      │  偵字第四│
│    │        │          │      │機車引擎，古格│      │  二七七號│
│    │        │          │      │隆則在旁把風，│      │          │
│    │        │          │      │共同竊取該機車│      │          │
│    │        │          │      │一部得手（已經│      │          │
│    │        │     │      │曾新枝領回）  │      │          │
├──┼────┼─────┼───┼───────┼───┼─────┤
│ 十 │八十九年│新竹市食品│辰○○│由辰○○持其所│廖佑偉│(1)所犯法條│
│    │四月十一│路假日花市│  、  │有、客觀上具有│      │  ：刑法第│
│    │日上午九│附近      │古格隆│危險性、可供兇│      │  三百二十│
│    │時許    │          │      │器使用之螺絲起│      │  一條第一│
│    │        │          │      │子一支（未扣案│      │  項第三款│
│    │        │          │      │）為工具，破壞│      │(2)併案：八│
│    │        │          │      │車號ＪＹ─九九│      │  十九年度│
│    │        │          │      │四三號自小客車│      │  偵字第四│
│    │        │          │      │門鎖並發動引擎│      │  二七七號│
│    │        │          │      │，古格隆則在旁│      │          │
│    │        │          │      │把風，共同竊取│      │          │
│    │        │          │      │該自小客車一部│ │          │
│    │        │          │      │得手（已經廖佑│      │          │
│    │        │          │      │偉領回）      │      │          │
└──┴────┴─────┴───┴───────┴───┴─────┘
附錄本案論罪科刑法條全文：刑法第二百十六條、第二百十條、第三百二十條、第三
                          百二十一條第一項第一款、第二款、第三款、第四款、
                          第三百二十五條第一項、第三百三十七條、第三百三十
                          九條第一項、第三百四十九條第一項、第二項、
刑法第二百十六條
行使第二百十條至第二百十五條之文書者，依偽造、變造文書或登載不實事項或使登
載不實事項之規定處斷。
刑法第二百十條
偽造、變造私文書，足以生損害於公眾或他人者，處五年以下有期徒刑。
刑法第三百二十條
意圖為自己或第三人不法之所有，而竊取他人之動產者，為竊盜罪，處五年以下有期
徒刑、拘役或五百元以下罰金。
意圖為自己或第三人不法之利益，而竊佔他人之不動產者，依前項之規定處斷。
前二項之未遂犯罰之。
刑法第三百二十一條
犯竊盜罪而有左列情形之一者，處六月以上五年以下有期徒刑。
第一款：於夜間侵入住宅或有人居住之建築物、船艦，或隱匿其內而犯之者。
第二款：毀越門扇、牆垣或其他安全設備而犯之者。
第三款：攜帶兇器而犯之者。
第四款：結夥三人以上而犯之者。
第五款：乘火災、水災或其他災害之際而犯之者。
第六款：在車站或埠頭而犯之者。
前項之未遂犯罰之。
刑法第三百二十五條
意圖為自己或第三人不法之所有，而搶奪他人之動產者，處六月以上五年以下有期徒
刑。
因而致人於死者，處無期徒刑或七年以上有期徒刑。致重傷者，處三年以上十年以下
有期徒刑。
第一項之未遂犯罰金。
刑法第三百三十七條
意圖為自己或第三人不法之所有，而侵占遺失物、漂流物或其他離本人所持有之物者
，處五百元以下罰金。
刑法第三百三十九條
意圖為自己或第三人不法之所有，以詐術使人將本人或第三人之物交付者，處五年以
下有期徒刑、拘役或科或併科一千元以下罰金。
以前項方法得財產上不法之利益或使第三人得之者，亦同。
前二項之未遂犯罰之。
刑法第三百四十九條
收受贓物者，處三年以下有期徒刑、拘役或五百元以下罰金。
搬運、寄藏、收買贓物或為牙保者，處五年以下有期徒刑、拘役或科或併科一千元以
下罰金。


司法院資訊處製作；財團法人民間司法改革基金會備份。
